---
title: "R Notebook"
output:
  html_document:
    df_print: paged
---
---
title: "Tabelas"
author: "Renan Magalhães"
date: "16/06/2022"
output:
  pdf_document: default
  html_document: default
---

```{r}
library(tidyverse)
library(tidyr)
library(dplyr)
library(readxl)
library(stargazer)
library(modelsummary)
library(ggplot2)
library(wooldridge)
library(ggcorset)
library(xtable)
library(kableExtra)
```

```{r}
comunas_tabelas <- read_excel("Comunas_trabalhando.xlsx", col_names = TRUE)
```

Tabela 1, sintetizando dados da Comuna 1

```{r}
comunas_table <- comunas_tabelas %>%
  select(Comuna, Tipo, Gama, Pre_N, Post_N) %>%
  group_by(Comuna) %>%
  head(39)
```

```{r}
comunas_table %>%
  kbl(caption = "Table 1") %>%
  kable_classic(full_width = F, html_font = "Cambria")
```

Modelo de Regrassão
```{r}
model1 <- lm(Change_N ~ Treatment + Post_N + Treatment * Post_N + Gama, data = comunas_tabelas)
```


```{r}
stargazer(model1, 
          title = "Model 1",
          type = "text")
```
------------------------ modelo 2, menor número de tratados -----


```{r}
comunas_modelo2 <- read_excel("Modelo_2_Comunas.xlsx", col_names = TRUE)

```


```{r}
model2 <- lm(Change_N ~ Treatment + Post_N + Treatment * Post_N + Gama, data = comunas_modelo2)
```

```{r}
stargazer(model2, 
          title = "Model 2",
          type = "text")
```


```{r}
stargazer(model1, model2,
          type = "text")
```




```{r}
comunas_teste_22_06 <- read_excel("Comunas_Teste_Ano_2.xlsx", col_names = TRUE)

```


Plot 1 - Modelo 1 - Variação de Centros Culturais

```{r}
plot_tabela1_modelo1 <- comunas_teste_22_06 %>%
  mutate(Treatment = factor(Treatment)) %>%
  mutate(Ano = factor(Ano)) %>%
  group_by(Ano, Treatment) %>%
  summarize(mean_change = mean(Change_N),
            se_change = sd(Change_N) / sqrt(n()),
            upper = mean_change + (-1.96 * se_change),
            lower = mean_change + (1.96 * se_change))
```

```{r}
plot_tabela1_modelo1
```


```{r}
plot_1 <- ggplot(plot_tabela1_modelo1, aes(x = Ano, y = mean_change, color = Treatment)) +
  geom_pointrange(aes(ymin = lower, ymax = upper)) +
  geom_line(aes(group = Treatment)) +
  labs(x = "Year", y = "Mean Change")
```

```{r}
plot_1
```

Plot 2 - Modelo 1 - Variação de Rendimento

```{r}
plot_tabela2_modelo1 <- comunas_teste_22_06 %>%
  mutate(Treatment = factor(Treatment)) %>%
  mutate(Ano = factor(Ano)) %>%
  group_by(Ano, Treatment) %>%
  summarize(mean_change = mean(Change_Ren),
            se_change = sd(Change_Ren) / sqrt(n()),
            upper = mean_change + (-1.96 * se_change),
            lower = mean_change + (1.96 * se_change))
```

```{r}
plot_tabela2_modelo1
```

```{r}
plot_2 <- ggplot(plot_tabela2_modelo1, aes(x = Ano, y = mean_change, color = Treatment)) +
  geom_pointrange(aes(ymin = lower, ymax = upper)) +
  geom_line(aes(group = Treatment)) +
   labs(x = "Year", y = "Mean Change")
```

```{r}
plot_2
```

Plot 3 - Modelo 2 - Variação de Centros Culturais


```{r}
comunas_teste_modelo_2 <- read_excel("Comunas_Teste_Ano_2_Modelo _2.xlsx", col_names = TRUE)

```

```{r}
plot_tabela3_modelo2 <- comunas_teste_modelo_2 %>%
  mutate(Treatment = factor(Treatment)) %>%
  mutate(Ano = factor(Ano)) %>%
  group_by(Ano, Treatment) %>%
  summarize(mean_change = mean(Change_N),
            se_change = sd(Change_N) / sqrt(n()),
            upper = mean_change + (-1.96 * se_change),
            lower = mean_change + (1.96 * se_change))
```
```{r}
plot_tabela3_modelo2
```


```{r}
plot_3 <- ggplot(plot_tabela3_modelo2, aes(x = Ano, y = mean_change, color = Treatment)) +
  geom_pointrange(aes(ymin = lower, ymax = upper)) +
  geom_line(aes(group = Treatment)) +
  labs(x = "Year", y = "Mean Change")
```

```{r}
plot_3
```
```{r}
plot_tabela4_modelo2 <- comunas_teste_modelo_2 %>%
  mutate(Treatment = factor(Treatment)) %>%
  mutate(Ano = factor(Ano)) %>%
  group_by(Ano, Treatment) %>%
  summarize(mean_change = mean(Change_Ren),
            se_change = sd(Change_Ren) / sqrt(n()),
            upper = mean_change + (-1.96 * se_change),
            lower = mean_change + (1.96 * se_change))
```

```{r}
plot_tabela4_modelo2
```
```{r}
plot_4 <- ggplot(plot_tabela4_modelo2, aes(x = Ano, y = mean_change, color = Treatment)) +
  geom_pointrange(aes(ymin = lower, ymax = upper)) +
  geom_line(aes(group = Treatment)) +
   labs(x = "Year", y = "Mean Change")
```

```{r}
plot_4
```

Investigando o impacto da faixa de rendimento dos centros culturais em relação a variação do número destes

```{r}
plot_gama_modelo_1 <- comunas_teste_22_06 %>%
  mutate(Treatment = factor(Treatment)) %>%
  group_by(Gama, Treatment) %>%
  summarize(mean_change = mean(Change_N),
            se_change = sd(Change_N) / sqrt(n()),
            upper = mean_change + (-1.96 * se_change),
            lower = mean_change + (1.96 * se_change))
```

```{r}
plot_gama_modelo_1
```


Plot 5 - Modelo 1 - Variação número estabelecimentos pela Gama de Rendimentos

```{r}
plot_5 <- ggplot(plot_gama_modelo_1, aes(x = Treatment, y = mean_change, color = Gama)) +
  geom_pointrange(aes(ymin = lower, ymax = upper), size = 1) +
  geom_line(aes(group = Gama))
```

```{r}
plot_5
```
Plot 6 - Modelo 2 - Variação número estabelecimentos pela Gama de Rendimentos


```{r}
plot_gama_modelo_2 <- comunas_teste_modelo_2 %>%
  mutate(Treatment = factor(Treatment)) %>%
  group_by(Gama, Treatment) %>%
  summarize(mean_change = mean(Change_N),
            se_change = sd(Change_N) / sqrt(n()),
            upper = mean_change + (-1.96 * se_change),
            lower = mean_change + (1.96 * se_change))
```
```{r}
plot_gama_modelo_2 
```

```{r}
plot_6 <- ggplot(plot_gama_modelo_2, aes(x = Treatment, y = mean_change, color = Gama)) +
  geom_pointrange(aes(ymin = lower, ymax = upper), size = 1) +
  geom_line(aes(group = Gama))
```


```{r}
plot_6
```


